Minutes et répertoires du notaire Jacques GILLET, 22 avril 1730 - décembre 1739 (étude XXXVIII)
Archives nationales
Minutes et répertoires du notaire Jacques GILLET, 22 avril 1730 - décembre 1739 (étude XXXVIII)
MC/ET/XXXVIII/251 - MC/ET/XXXVIII/425, MC/RE/XXXVIII/5
Etude XXXVIII; Gillet, Jacques
Archives nationales de France
Minutes et répertoires: la loi 2008-696 du 15 juillet 2008 relative aux archives a fixé à 75 ans à compter de la date de l'acte, ou à 25 ans à compter de la date du décès de l'intéressé si ce délai est plus bref, le délai de communication des minutes et répertoires des notaires; ce délai est porté à 100 ans à compter de la date de l'acte si le document se rapporte à un mineur (code du Patrimoine, articles L213-2, 4e d et 5e).
Autres documents de l'étude (dossiers de clients, comptabilité...): s'agissant d'archives privées, ces documents sont communicables selon les modalités fixées par le déposant ou le donateur.
Certains documents ne sont pas accessibles en raison de leur mauvais état de conservation.
Versement
Accès aux autres instruments de recherche du notaire Jacques GILLET
Minutes et répertoires du notaire Jacques GILLET, 22 avril 1730 - 26 septembre 1755 (étude XXXVIII)
- Minutes de Jacques GILLET, 22 avril 1730 - 1755; MC/ET/XXXVIII/251 - MC/ET/XXXVIII/425
  - Minutes. 1730, 22 avril - 1730, 30 juin, 22 avril 1730 - 30 juin 1730; MC/ET/XXXVIII/251
    Informations concernant le classement:
    Le niveau inférieur de description, quand il existe, correspond aux minutes d'actes. Toutes les minutes ne sont pas forcément décrites une à une. Les descriptions de ces minutes sont plus ou moins détaillées.
    - Monmerqué (Pierre François) Sculpteur rue Guérin Boisseau § Mariage de .., 1er mai 1730; MC/ET/XXXVIII/251
      Origine de l'information:
      Artisans XVIIIe siècle, par M. Rambaud et C. Grodecki, 1956-1977 ( fichier papier entièrement dématérialisé; voir contexte dans le Plan d’orientation général - Notaires de Paris, guides thématiques du Minutier).
      Date de révision: 2011-2012
      Date de création de la notice: 2010
      contrat de mariage; Monmerqué, Pierre François
    - Devis et marché pour la reconstruction d'un corps de logis double, rue Saint-Martin, en une maison sise rue Saint-Martin (attendu le péril imminent)., 6 mai 1730; MC/ET/XXXVIII/251
      Histoire de l'art, 1700-1750, études XIII à XXXIX (env. 7.500 actes), par Mireille Rambaud, 1966-1975 (fichier papier entièrement dématérialisé; voir contexte dans le Plan d’orientation général - Notaires de Paris, guides thématiques du Minutier).
      Date de révision: 2010
      Date de création de la notice: 2007
      devis; marché; Saint-Martin (rue)
    - Contrat de mise en apprentissage pour 5 ans, entre Jean Baptiste Champenois, officier de M. Bernard, et Casimir Duhamel, maître sculpteur, au profit de Louis Champenois, âgé de 14 ans, fils de Jean Baptiste, logé, nourri et blanchi par son père, sans deniers déboursés (approuvé par les gardes)., 11 mai 1730; MC/ET/XXXVIII/251
      contrat d'apprentissage; Bernard (M.); Champenois, Jean-Baptiste; Champenois, Louis; Duhamel, Casimir; intendant particulier (Ancien Régime); sculpteur
    - Duhamel (Casimes) maître sculpteur rue de la Lune § apprentissage, 11 mai 1730; MC/ET/XXXVIII/251
      contrat d'apprentissage; Duhamel, Casimes
    - Bertin (Pierre) tapissier § testament de la veuve de .., 21 mai 1730; MC/ET/XXXVIII/251
      testament; Bertin, Pierre
    - Devis et marché pour la construction d'un bâtiment en aile faisant partie d'un grand bâtiment sis rue Vivienne., 25 mai 1730; MC/ET/XXXVIII/251
      devis; marché; Vivienne (rue)
    - Vautrin (Jean-Baptiste), marchand orfèvre, rue des Petits-Champs § Transaction, 25 mai 1730; MC/ET/XXXVIII/251
      accord; Vautrin, Jean Baptiste
  - Minutes. 1730, juillet - 1730, août, juillet 1730 - août 1730; MC/ET/XXXVIII/252
    - Apprentissage de François-Louis Fanterre chez Antoine Portier, maître peintre et sculpteur, pont Notre-Dame., 2 juillet 1730; MC/ET/XXXVIII/252
      contrat d'apprentissage; Notre-Dame (pont); Fanterre, François Louis; Portier, Antoine; peintre; sculpteur
    - BARBIER (Guillaume Benoît) Maître peintre Rue du Vert Bois § Obligation rapportée .., 10 juillet 1730; MC/ET/XXXVIII/252
      obligation; Barbier, Guillaume Benoît
    - Mise en apprentissage de Marin François Campion, âgé de 14 ans, pour 5 ans et six mois, chez Nicolas Rivet, maître sculpteur, moyennant 200 livres., 11 juillet 1730; MC/ET/XXXVIII/252
      contrat d'apprentissage; Campion, Marin François; Rivet, Nicolas; sculpteur
    - RIVET (Antoine Nicolas) maître sculpteur Rue de Meslé § Mise en .., 11 juillet 1730; MC/ET/XXXVIII/252
      Rivet, Antoine Nicolas
    - LASNIER (Claude), Maître peintre, Rue de Montmorency § Quittance .., 14 juillet 1730; MC/ET/XXXVIII/252
      quittance; Lasnier, Claude
    - MOGUET (Pierre Louis) maître émailleur-faïencier Rue au Maire § mariage de .., 16 juillet 1730; MC/ET/XXXVIII/252
      contrat de mariage; Moguet, Pierre Louis
    - LASNIER (Claude), Maître peintre et sculpteur, Rue Montmorency § transfert de brevet .., 16 juillet 1730; MC/ET/XXXVIII/252
      Lasnier, Claude
    - Dansse (Pierre), maître peintre et sculpteur, rue Neuve Saint-Martin § Transport de brevet .., 16 juillet 1730; MC/ET/XXXVIII/252
      brevet notarié; Dansse, Pierre
    - Mise en apprentissage de Louis Bazin, âgé de 14 ans, pour 5 ans, chez Claude Tréteau, maître sculpteur, sans deniers déboursés., 17 juillet 1730; MC/ET/XXXVIII/252
      contrat d'apprentissage; Bazin, Louis; Tréteau, Claude; sculpteur
    - TRETEAU (Claude) Maître sculpteur Rue Beauregard § mise en apprentissage chez .., 17 juillet 1730; MC/ET/XXXVIII/252
      contrat d'apprentissage; Treteau, Claude
    - Mise en apprentissage de Simon Louis Navet, âgé de 12 ans, pour 5 ans, chez Pierre Ouillé, maître peintre et doreur, sans deniers déboursés., 23 juillet 1730; MC/ET/XXXVIII/252
      contrat d'apprentissage; Navet, Simon Louis; Ouillé, Pierre; décorateur; peintre
    - OUILLÉ (Pierre), Maître peintre doreur, Rue de la Mortellerie § mise en apprentissage chez .., 23 juillet 1730; MC/ET/XXXVIII/252
      contrat d'apprentissage; Ouillé, Pierre
    - Rivet (Antoine), menuisier ordinaire des bâtiments du roi - faubourg Saint-Denis - § Titre nouvel .., 24 juillet 1730; MC/ET/XXXVIII/252
      titre nouvel; Rivet, Antoine
    - Dansse (Pierre), maître peintre de l'Académie de Saint-Luc; rue Neuve Saint-Martin § Constitution de rente .., 25 juillet 1730; MC/ET/XXXVIII/252
      constitution de rente; Dansse, Pierre
    - BESSOL (Pierre) menuisier Rue Saint-Denis § Mariage de la veuve de .., 27 juillet 1730; MC/ET/XXXVIII/252
      contrat de mariage; Bessol, Pierre
    - Mise en apprentissage de Pierre Bizet, pour 5 ans, chez Henry Séjourné, maître peintre et doreur, sans deniers déboursés., 28 juillet 1730; MC/ET/XXXVIII/252
      contrat d'apprentissage; Bizet, Pierre; Séjourné, Henri; décorateur; peintre
    - SEJOURNÉ (Henri), Maître peintre doreur, Rue de la Juiverie § mise en apprentissage chez .., 28 juillet 1730; MC/ET/XXXVIII/252
      contrat d'apprentissage; Sejourné, Henri
    - BREGET (Etienne) Maître maçon entrepreneur de bâtiments Rue de Bourbon § Devis et marché de maçonnerie, menuiserie de .. passé par .. pour la reconstruction d'une maison.; PLAN et Elévation, 1er août 1730; MC/ET/XXXVIII/252
      devis; marché; Breget, Etienne
    - GODART (Pierre) Maître Serrurier Rue Saint-Martin § Transport de bail .., 3 août 1730; MC/ET/XXXVIII/252
      bail; Godart, Pierre
    - Piedcourt (François Laurent), maître menuisier, rue Saint-Martin § Transfert de Bail .., 3 août 1730; MC/ET/XXXVIII/252
      Piedcourt, François Laurent
    - Mise en apprentissage de Jean Simon Pinot, pour 5 ans, chez Charles Genisson, maître sculpteur., 6 août 1730; MC/ET/XXXVIII/252
      contrat d'apprentissage; Genisson, Charles; Pinot, Jean Simon; sculpteur
    - GENISSON (Charles) Maître Sculpteur Rue au Maire § Mise en apprentissage chez .., 6 août 1730; MC/ET/XXXVIII/252
      contrat d'apprentissage; Genisson, Charles
    - JOUANNET Barthélemy Maître doreur sur métaux Rue Frepillon § Quittance .., 6 août 1730; MC/ET/XXXVIII/252
      quittance
    - MOREL (Thomas) maître doreur sur métaux Rue Transnonain § Quittance .., 6 août 1730; MC/ET/XXXVIII/252
      quittance; Morel, Thomas
    - BONFILLION (Eloy) maître doreur sur métaux Rue au Maire § quittance .., 6 août 1730; MC/ET/XXXVIII/252
      quittance; Bonfillion, Eloy
    - AMIOT (Jacques) maître évantailliste § Transport de bail .., 9 août 1730; MC/ET/XXXVIII/252
      bail; Amiot, Jacques
    - TONNELIER (Nicolas Charles) maître potier d'étain Rue d'Arnetal § Transport de bail .., 9 août 1730; MC/ET/XXXVIII/252
      bail; Tonnelier, Nicolas Charles
    - Simonnet (Simon), maître menuisier, rue Frépillon § Bail .., 10 août 1730; MC/ET/XXXVIII/252
      bail; Simonet, Simon
    - LESAGE (Charles) Maître brodeur Rue de Bourbon § Mariage du fils de .., 11 août 1730; MC/ET/XXXVIII/252
      contrat de mariage; Lesage, Charles
    - LESAGE (Jean Baptiste) maître brodeur Rue Bourbon § Mariage de .., 11 août 1730; MC/ET/XXXVIII/252
      contrat de mariage; Lesage, Jean Baptiste
    - DEMICHEL (Jacques) maçon Rue Beauregard § Vente .., 16 août 1730; MC/ET/XXXVIII/252
      acte de vente; Demichel, Jacques
    - DEMICHEL (Jean) Maçon Rue Beauregard § Vente .., 16 août 1730; MC/ET/XXXVIII/252
      acte de vente; Demichel, Jean
    - Mise en apprentissage d'Antoine Lefèvre, âgé de 12 ans, pour 5 ans, chez Jean Pithoin, maître sculpteur, sans deniers déboursés., 24 août 1730; MC/ET/XXXVIII/252
      contrat d'apprentissage; Lefèvre, Antoine; Pithoin, Jean; sculpteur
    - HARLAU (Mathurin) Maître doreur Rue Guérin Boisseau § Compte et obligation .., 28 août 1730; MC/ET/XXXVIII/252
      obligation; Harlau, Mathurin
    - LASNIER (Claude), Maître peintre et Sculpteur, Rue de Montmorency § transport de brevet .., 28 août 1730; MC/ET/XXXVIII/252
    - ADAM (Jean) Maître peintre et Sculpteur Rue du Bac § Transport de brevet .., 28 août 1730; MC/ET/XXXVIII/252
      Adam, Jean
    - Dansse (Pierre), maître peintre et Sculpteur, rue Neuve Saint-Martin § Transport de brevet .., 28 août 1730; MC/ET/XXXVIII/252
    - HARDY (Etienne) marchand tapissier § Notoriété .., 30 août 1730; MC/ET/XXXVIII/252
      Hardy, Etienne
    - Transport concernant Gilles Hecquan, maître peintre., 31 août 1730; MC/ET/XXXVIII/252
      cession; Hecquan, Gilles; peintre
    - CHAULOT (Claude) Architecte et maître maçon Rue de Harlay § Transport .., 31 août 1730; MC/ET/XXXVIII/252
      Chaulot, Claude
  - Minutes. 1730, septembre - 1730, octobre, septembre 1730 - octobre 1730; MC/ET/XXXVIII/253
    - DENIZET (Jean Baptiste) Maître fondeur Rue Saint-Denis § Liquidation, 1er septembre 1730; MC/ET/XXXVIII/253
      Denizet, Jean Baptiste
    - CHERNY (Etienne) Fondeur Enclos du Temple § Liquidation .., 1er septembre 1730; MC/ET/XXXVIII/253
      Cherny, Etienne
    - THOMAS (Bertrand) Maître maçon; Rue Guerin-Boisseau § Mariage de .., 17 septembre 1730; MC/ET/XXXVIII/253
      contrat de mariage; Thomas, Bertrand
    - Mise en apprentissage de Félix Potin, âgé de 13 ans, pour 5 ans, avec Louis Herpin, maître sculpteur., 18 septembre 1730; MC/ET/XXXVIII/253
      contrat d'apprentissage; Herpin, Louis; Potin, Félix; sculpteur
    - Mise en apprentissage de Louis Morelle, âgé de 14 ans, pour 5 ans, chez Jacques Rysbrack, maître peintre., 18 septembre 1730; MC/ET/XXXVIII/253
      contrat d'apprentissage; Morelle, Louis; Rysbrack, Jacques Corneille (1685-1765); peintre
    - Mise en apprentissage chez Jacques Rysbrack, maître peintre, rue Saint-Antoine., 18 septembre 1730; MC/ET/XXXVIII/253
      contrat d'apprentissage; Saint-Antoine (rue); Rysbrack, Jacques Corneille (1685-1765); peintre
    - Mise en apprentissage de François Belon, âgé de 12 ans, pour 5 ans, avec Jean Chain, maître sculpteur., 21 septembre 1730; MC/ET/XXXVIII/253
      contrat d'apprentissage; Belon, François; Chain, Jean; sculpteur
    - CHAIN (Jean) maître sculpteur Rue de Cléry. § mise en apprentissage chez .., 21 septembre 1730; MC/ET/XXXVIII/253
      contrat d'apprentissage; Chain, Jean
    - VAST (Jean) Maître maçon Saint Denis § Mise en apprentissage du fils de .., 21 septembre 1730; MC/ET/XXXVIII/253
      contrat d'apprentissage; Vast, Jean
    - AMIOT (Jacques) maître évantailliste Rue Bourg Labbé § Cautionnement .., 22 septembre 1730; MC/ET/XXXVIII/253
      Amiot, Jacques
    - Mise en apprentissage de Pierre Gaittant, âgé de 15 ans, pour 5 ans, avec Pierre Pingat, maître sculpteur., 24 septembre 1730; MC/ET/XXXVIII/253
      contrat d'apprentissage; Gaittant, Pierre; Pingat, Pierre; sculpteur
    - PINGAT (Pierre) Maître sculpteur Rue des Fossé M le Prince § Mise en apprentissage chez .., 24 septembre 1730; MC/ET/XXXVIII/253
      contrat d'apprentissage; Pingat, Pierre
    - Mise en apprentissage de Jean Beaubois, âgé de 15 ans, pour 5 ans, avec François Roumier, maître sculpteur., 25 septembre 1730; MC/ET/XXXVIII/253
      contrat d'apprentissage; Beaubois, Jean; Roumier, François (16..-1748); sculpteur
    - GASTINEAU (Armand Claude) Maître Sculpteur Rue de Meslay § Mariage de .., 8 octobre 1730; MC/ET/XXXVIII/253
      contrat de mariage; Gastineau, Armand Claude
    - Mise en apprentissage de Charles Mautouchet, âgé de 12 ans, pour 6 ans, avec Jacques Adam, maître sculpteur marbrier., 11 octobre 1730; MC/ET/XXXVIII/253
      contrat d'apprentissage; Adam, Jacques; Mautouchet, Charles; sculpteur; tailleur de pierre
    - DUHAMEL (Casimir) Maître Sculpteur Rue de la lune. § Obligation .., 15 octobre 1730; MC/ET/XXXVIII/253
      obligation; Duhamel, Casimir
    - PONSARD (Emilion), Maître peintre, Rue de la Lune § obligation .., 15 octobre 1730; MC/ET/XXXVIII/253
      obligation; Ponsard, Emilion
    - Mise en apprentissage de Guillaume Leleu, âgé de 16 ans, pour 6 ans, chez Alexandre Lemorel, maître peintre et doreur., 20 octobre 1730; MC/ET/XXXVIII/253
      contrat d'apprentissage; Leleu, Guillaume; Lemorel, Alexandre; décorateur; peintre
    - LEMOREL (Alexandre), Maître peintre et doreur, dau le Luxembourg § Mise en .. chez .., 20 octobre 1730; MC/ET/XXXVIII/253
      Lemorel, Alexandre
    - LAINÉ (Pierre François) Maître menuisier Rue Philipeaux § Compte et obligation .., 24 octobre 1730; MC/ET/XXXVIII/253
      obligation; Lainé, Pierre François
    - FOURNAGE (René) Maître doreur et argenteur Rue au Maire § Obligation rapportée., 29 octobre 1730; MC/ET/XXXVIII/253
      obligation; Fournage, René
    - LASNIER (Claude), Maître peintre, Rue de Montmorency § Mariage de la fille de .., 29 octobre 1730; MC/ET/XXXVIII/253
      contrat de mariage; Lasnier, Claude
    - JUMELLE (Remy) Maître fondeur Rue Guérin Boisseau § Vente -, 29 octobre 1730; MC/ET/XXXVIII/253
      acte de vente; Jumelle, Rémy
    - Constitution. Jean Metayer. Maître à danser. Rue Saint-Martin., 30 octobre 1730; MC/ET/XXXVIII/253
      Musique XVIIIe siècle, danseurs (1.088 actes), par Madeleine Jurgens, Mireille Rambaud, Valérie Brousselle, 1963, 1984-1996. Le fichier a été traité pour la partie 'danseurs'.(fichier papier entièrement dématérialisé; voir contexte dans le Plan d’orientation général - Notaires de Paris, guides thématiques du Minutier).
      Date de création de la notice: 2005
      constitution de rente; Saint-Martin (rue); Metayer, Jean; enseignant; danseur
    - Obligation concernant Jacques Jules Gabriel, maître maçon, détenu prisonnier au petit Châtelet., 8 février 1731; MC/ET/XXXVIII/253
      obligation; Châtelet (petit); Gabriel, Jacques (1667-1742); maçon
  - Minutes. 1730, novembre - 1730, décembre, novembre 1730 - décembre 1730; MC/ET/XXXVIII/254
    - Bisson (Jacques), maître peintre, rue des Gravilliers § Mariage de la belle fille de .., 21 octobre 1730; MC/ET/XXXVIII/254
      contrat de mariage; Bisson, Jacques
    - Lecesne (Henri) père maître doreur sur métaux rue Saint Martin § Mariage du fils de .., 3 novembre 1730; MC/ET/XXXVIII/254
      contrat de mariage; Lecesne, Henri
    - Bobigny (François) maître maçon, entrepreneur de bâtiments rue au Maire § reconnaissance, 3 novembre 1730; MC/ET/XXXVIII/254
      reconnaissance; Bobigny, François
    - Lecesne (Henri) maître doreur sur métaux rue Saint-Martin § Mariage de .., 3 novembre 1730; MC/ET/XXXVIII/254
    - Contrat de mise en apprentissage pour 5 ans, entre François Bertrand, compagnon maçon, et Claude Pitoin, maître sculpteur, au profit de Guillaume Bertrand, âgé de 15 ans, fils de François, couché par son maître, nourri et blanchi par son père, sans deniers déboursés (approuvé par les gardes en charge)., 6 novembre 1730; MC/ET/XXXVIII/254
      contrat d'apprentissage; Bertrand, François; Bertrand, Guillaume; Pitoin, Claude; maçon; sculpteur
    - Pitoin (Claude) maître sculpteur rue Meslay § apprentissage, 6 novembre 1730; MC/ET/XXXVIII/254
      contrat d'apprentissage; Pitoin, Claude
    - Contrat de mise en apprentissage pour 5 ans, entre Samuel Lozanne, compagnon rubanier, et Louis Charny, maître sculpteur, au profit de Jean François Lozanne, âgé de 14 ans, fils de Samuel, couché chez son maître, nourri et blanchi par son père, sans deniers déboursés. (approuvé par les gardes)., 8 novembre 1730; MC/ET/XXXVIII/254
      contrat d'apprentissage; Charny, Louis; Lozanne, Jean-François; Lozanne, Samuel; tisserand; sculpteur
    - Churny (Louis) maître sculpteur rue de Bourbon § apprentissage, 8 novembre 1730; MC/ET/XXXVIII/254
      contrat d'apprentissage; Churny, Louis
    - Contrat de mise en apprentissage pour 5 ans, entre Thomas Nicolle, maître maçon, entrepreneur de bâtiments, et Honoré Laurent, maître sculpteur, au profit de Jean Baptiste Nicolle, âgé de 20 ans, fils de Thomas, logé, nourri et blanchi par son maître, moyennant 450 livres (approuvé par les gardes en charge)., 12 novembre 1730; MC/ET/XXXVIII/254
      contrat d'apprentissage; Laurent, Honoré; Nicolle, Jean-Baptiste; Nicolle, Thomas; chef d'entreprise; maçon; sculpteur
    - Laurent (Honoré) maître sculpteur marbrier rue de Vendôme § apprentissage, 12 novembre 1730; MC/ET/XXXVIII/254
      contrat d'apprentissage; Laurent, Honoré
    - Selle (Simon François) maître maçon, entrepreneur de bâtiments rue de la Croix § Constitution à .., 19 novembre 1730; MC/ET/XXXVIII/254
      constitution de rente; Selle, Simon François
    - Maire (Claude François) marchand évantailliste; rue Bourg l'Abbé § Quittance, 20 novembre 1730; MC/ET/XXXVIII/254
      quittance; Maire, Claude François
    - Soret (Jean Charles) tailleur de pierres; rue au Maire § Mariage de .., 23 novembre 1730; MC/ET/XXXVIII/254
      contrat de mariage; Soret, Jean Charles
    - Verreux (Jean) marchand tapissier rue des Bons Enfants § bail, 25 novembre 1730; MC/ET/XXXVIII/254
      bail; Verreux, Jean
    - Fontaine (Nicolas) serrurier rue Saint Martin § Mariage de .., 29 novembre 1730; MC/ET/XXXVIII/254
      contrat de mariage; Fontaine, Nicolas
    - Godart (Pierre) maître serrurier rue Saint Denis § Mariage de la fille de .., 29 novembre 1730; MC/ET/XXXVIII/254
      contrat de mariage; Godart, Pierre
    - Hautelin (Nicolas) maçon fg Saint Laurent § bail de terres, 30 novembre 1730; MC/ET/XXXVIII/254
      bail; Hautelin, Nicolas
    - Contrat de mise en apprentissage, pour 5 ans, entre Jacques François Dezouches, bourgeois de Paris, et Joseph Bonneuil, maître peintre, au profit de Claude Dezouches, âgé de 19 ans, frère de Jacques, logé, nourri et blanchi par son maître, sans deniers déboursés (approuvé par les gardes)., 9 décembre 1730; MC/ET/XXXVIII/254
      contrat d'apprentissage; Bonneuil, Joseph; Dezouches, Claude; Dezouches, Jacques François; peintre
    - Contrat de mise en apprentissage pour 6 ans, entre Mathurin Jeunhomme, compagnon tanneur, et François Adam, maître sculpteur, au profit d'Henri Jeunhomme, âgé de 16 ans, fils de Mathurin, logé, nourri, blanchi et entretenu de vêtements par son maître, sans deniers déboursés (approuvé par les gardes en charge)., 17 décembre 1730; MC/ET/XXXVIII/254
      contrat d'apprentissage; Adam, François; Jeunhomme, Henri; Jeunhomme, Mathurin; sculpteur; tanneur
    - Inventaire après décès de François Cuvelier, avocat au Parlement, demeurant rue Plâtrière, dont la prisée de la bibliothèque comprenant des ouvrages de droit, religieux, les œuvres de Tite Live traduits par Vigenaire, etc..., 19 décembre 1730; MC/ET/XXXVIII/254
      Fichier Bibliothèques XVIe-XVIIIe siècles, par Claire Béchu, Marie-Antoinette Fleury, Madeleine Jurgens, Xenia Pamfilova, 1953-1996 (fichier papier entièrement dématérialisé; voir contexte dans le Plan d’orientation général - Notaires de Paris, guides thématiques du Minutier).
      Date de création de la notice: 2012
      inventaire après décès; Cuvelier, François; avocat
    - Dinaut (Vincent) maître serrurier rue au Maire § Cautionnement, 23 décembre 1730; MC/ET/XXXVIII/254
      Dinaut, Vincent
    - Contrat de mise en apprentissage, pour 5 ans, entre Antoine Pecquerie, valet de chambre de la duchesse d'Humières, et Jean François Pernot, maître peintre, au profit de Noël Pecquerie, âgé de 15 ans, neveu d'Antoine, logé, nourri et blanchi par son maître, moyennant 150 livres (approuvé par les gardes)., 24 décembre 1730; MC/ET/XXXVIII/254
      contrat d'apprentissage; Humières (Mme d'); Pecquerie, Antoine; Pecquerie, Noël; Pernot, Jean-François; peintre; employé de maison
    - Pernot (Jean François), maître peintre, rue du Mail § apprentissage, 24 décembre 1730; MC/ET/XXXVIII/254
      contrat d'apprentissage; Pernot, Jean François
    - Contrat de mise en apprentissage pour 5 ans, entre Louis Marc, maître savetier, et Michel Delarue, maître sculpteur, au profit de Pierre Louis Marc, âgé de 17 ans, fils de Louis, logé, nourri et blanchi par son père, sans deniers déboursés (approuvé par les gardes)., 26 décembre 1730; MC/ET/XXXVIII/254
      contrat d'apprentissage; Delarue, Michel; Marc, Louis; Marc, Pierre Louis; bottier; sculpteur
    - Delarue (Michel) maître sculpteur rue du Vert bois § Apprentissage, 26 décembre 1730; MC/ET/XXXVIII/254
      contrat d'apprentissage; Delarue, Michel
  - Minutes. 1731, janvier - 1731, février, janvier 1731 - février 1731; MC/ET/XXXVIII/255
    - Charny (Louis) maître sculpteur rue de Bourbon § Compte et transport, 5 janvier 1731; MC/ET/XXXVIII/255
      Charny, Louis
    - Contrat de mise en apprentissage pour 8 ans, entre Pierre Richard, bourgeois de Fontainebleau, et Nicolas René Chenu, maître sculpteur, au profit de Jean Pierre Richard, âgé de 10 ans, fils de Pierre, logé, nourri et blanchi par son maître, sans deniers déboursés (approuvé par les gardes)., 6 janvier 1731; MC/ET/XXXVIII/255
      contrat d'apprentissage; Chenu, Nicolas René; Richard, Jean Pierre; Richard, Pierre; sculpteur
    - Chenu (Nicolas René). maître sculpteur rue Neuve Saint Martin § apprentissage, 6 janvier 1731; MC/ET/XXXVIII/255
      contrat d'apprentissage; Chenu, Nicolas René
    - Blerzy (Charles) maître menuisier rue Neuve Saint Martin § partage et délaissement, 6 janvier 1731; MC/ET/XXXVIII/255
      partage; Blerzy, Charles
    - Levesque (Claude) maître fondeur rue du Pont aux Choux § bail à loyer, 10 janvier 1731; MC/ET/XXXVIII/255
      bail; Levesque, Claude
    - Leclerc (Martin) tapissier rue Saint Martin § quittance au roi, 19 janvier 1731; MC/ET/XXXVIII/255
      quittance; Leclerc, Martin
  - Minutes. 1731, mars - 1731, avril, mars 1731 - avril 1731; MC/ET/XXXVIII/256
    - Cleret Dufresne (Simon) serrurier rue du Cimetière Saint Nicolas des Champs § Consentement et transport, 10 avril 1730; MC/ET/XXXVIII/256
      Cleret Dufresne, Simon